Inventaris van het archief van het Ministerie van Justitie: Beleidsarchief Immigratie- en Naturalisatiedienst (IND), 1956-1985
Nationaal Archief, Den Haag
- Toelating van vreemdelingen 1945-, 023
  - Het ontwikkelen van beleid ten aanzien van de wijze van grensbewaking. 1945-, 30
    - Grensbewaking en grensoverschrijdingen Benelux., 1940-1988; 168-2451
      - Grensarbeiderskaarten voor de Nederlands-Belgische grens, 1947-1966, 793; AJZ 473/H-26
      - Grensoverschrijding Luxemburgse onderdanen in Benelux-verband, 1958, 304; AJZ 985/E-427
      - Klein-grensverkeer met België, 1940-1957, 795; AJZ 474/E-183
      - Protocol tot wijziging van de Beneluxovereenkomst 1960, 1960-1987, 933; AJZ 2127/E-1151, 3950/E-2533
      - Verdrag nopens samenvoeging douanebehandeling Nederland en België, 1952-1988, 803; AJZ 484/E-187
      - Vereenvoudiging van de grensformaliteiten met België, 1949-1957, 168; AJZ 767/H-43
    - Grensbewakingscirculaire., 1946-1957; 971; AJZ 579/E-246
    - Samenvoeging van douanebehandeling bij grenskantoren., 1947-1988; 21-2463
      - 's-Heerenberg, 1972, 760; AJZ 428/E-170
      - Axel en Moerbeke, 1959, 733; AJZ 1309/E-616
      - Besslingshook en Buurse; Oldenkotte en Oldenkot; Huppel en Gaxel, 1966-1979, 1835; AJZ 290/E-10880
      - Bocholt-Weert en Clinge-de Klinge, 1956-1957, 728; AJZ 400/E-158
      - Budel en Hamont, 1957, 21; AJZ 659/E-276
      - Correspondentie, 1962-1988, 1829; AJZ 290/E-108
      - De Kempen en Bocholt, Schaft en Achel, Baarle Nassau en Weelde, 1960, 756; AJZ 1592/E-774
      - De Planck en Hoogcruts, 1960, 783; AJZ 1617/E-789
      - Emmerik en Zevenaar, 1960, 769; AJZ 1571/E-108-C
      - Essen en Nispen, 1957-1980, 693; AJZ 1277/E-593
      - Gendringen en Anholt, 1968, 1297; AJZ 2800/E-1711
      - Grenskantoren aan de Nederlands-Belgische grens, 1947-1955, 179; AJZ 768/E-323
      - Grensposten Luxemburg/Duitsland, 1962, 708; AJZ 1818/E-943
      - Hebelermeer en Zwartemeer, 1974, 1862; AJZ 290/E-108
      - IJzendijke en Watervliet, 1959-1960, 537; AJZ 1432/E-688
      - Klacht inzake toepassing van de overeenkomst betreffende samenvoeging douanebehandeling met Duitsland, 1961-1966, 1042; AJZ 2297/E-1279
      - Koewacht en Stekene, 1962, 714; AJZ 1824/E-947
      - Lommel en Luyksgestel, 1959, 450; AJZ 1385/E-671
      - Maastricht en Luik, 1957, 1051; AJZ 589/E-253
      - Nederlands-Duitse grens en gemeentelijke herindeling, 1966-1984, 2463; AJZ 4799/E-3545
      - Nieuweschans en Bunderneuland, 1984-1985, 1833; AJZ 290/E-108
      - Nieuwstadt, Isenburch en Susteren, 1963-1977, 2123; AJZ 3051/E-1930
      - Ossendrecht en Zandvliet, 1957, 956; AJZ 553/E-230
      - Roosteren en Maaseik, 1963-1965, 805; AJZ 1857/E-970
      - Toepassing artikel VI van het Verdrag nopens samenvoeging, 1959, 706; AJZ 1290/E-603
      - Venlo en Viersen, 1970, 1534; AJZ 3345/E-2173
      - Waldfeucht en Echterbosch; Posterholt en Karken, 1979-1983, 1831; AJZ 290/E-108
    - Erkenning nationale zeemansboekjes als geldig reisdocument., 1948-1965; 1038; AJZ 1635/E-803
    - Instelling doorlaatposten., 1948-1986; 615-2121
      - Bediening en instelling van doorlaatposten, 1967-1986, 2121; AJZ 2902/E-1795
      - Heropenstelling grensovergang Bocholtz, 1953-1959, 689; AJZ 1152/E-510
      - Heropenstelling grenspost "de Altena" te Groesbeek, 1959, 692; AJZ 1259/E-582
      - Moerdijk, 1973-1975, 1763; AJZ 3879/E-2479
      - Oostburg-Sint Magriete, 1961, 1277; AJZ 1719/E-869
      - Schoonebeek, 1953-1965, 615; AJZ 1518/E-725
      - Stellendam, 1974-1975, 1625; AJZ 4131/E-3060
      - Vaals, 1959-1985, 690; AJZ 1269/E-589
      - Vliegveld Woensdrecht, 1948-1962, 1135; AJZ 1695/E-847
    - Grensfaciliteiten voor buitenlandse diplomaten., 1950-1960; 864; AJZ 520/E-213
    - Luchthavens., 1950-1986; 310-3325
      - Brussel, Dusseldorf en Eelde als uitwijkhavens voor Schiphol, 1951-1962, 768; AJZ 446/H-24
      - Bureau Falsificaten op Schiphol, 1979-1986, 3325; AJZ 4146/C-822-2
      - Gebruik voor burgerluchtvaart van het militaire luchtvaartterrein te Leeuwarden, 1950-1961, 1088; AJZ 1626/E-795
      - Paspoortcontrole op vliegvelden, 1978-1979, 2092; AJZ 2634/E-1586-II
      - Smokkel wapenhandel via Schiphol, 1965, 310; AJZ 2209/C-609
      - Transitprocedure van luchtvaartpassagiers tussen de luchthaven Rotterdam/Zestienhoven en Schiphol, 1984-1985, 3134; AJZ 6153/E-4454
      - Voorzieningen doorlaatpost Schiphol, 1977-1985, 1889; AJZ 1792/E-921
    - Doorlating van opvarenden van zeeschepen., 1952-1962; 2388; AJZ 34/E-16
    - Doorlating Nederlandse militairen langs grenskantoren., 1952-1967; 19; AJZ 655/H-40
    - Overeenkomst inzake het klein-grensverkeer met Duitsland., 1952-1978; 753-3462
      - Afgifte van vergunningen tot grensoverschrijding buiten de officiële doorlaatposten, 1960-1969, 761; AJZ 428/E-170-TVG
      - Besprekingen gevoerd in Bonn, 1952-1958, 755; AJZ 428/E-170
      - Formulieren voor grenspassen en grenskaarten, 1961-1967, 757; AJZ 428/E-170
      - Kamervragen, 1978, 758; AJZ 428/E-170
      - Ontwerp overeenkomst. 1952-1962, 753-759
        - 1952-1959, 753; AJZ 428/E-170
        - 1958-1962, 759; AJZ 428/E-170
      - Openstelling viaduct Stukkum-Elten, 1968-1969, 762; AJZ 428/E-170
    - Toezicht bewakingsgebieden open zeegrens langs de Waddeneilanden., 1953-1963; 602; AJZ 1757/E-897
    - Aanwijzen van landingsplaatsen voor nationale en internationale vluchten., 1953-1986; 190-3463
      - Aanwijzing luchtvaartterrein voor openbaar internationaal verkeer, 1965-1966, 1060; AJZ 2216/E-1217
      - Correspondentie. 1953-1986, 190-1846
        - 1953-1974, 190; AJZ 783/E-332, 1383/E-669, 2210/E-1212, 2766/E-1683, 1460/E-704
        - 1969-1986, 1846; AJZ 783/E-332, 2927/E-1817
      - Lelystad-vliegveld, 1976-1985, 2391; AJZ 4428/E-3287
      - Luchtvaartterrein Budel, 1963-1985, 373; AJZ 1926/E-1006
      - Luchtvaartterrein Noordoostpolder te Emmeloord, 1976-1977, 3098; AJZ 4605/E-3411
      - Luchtvaartterrein Texel, 1965-1978, 2577; AJZ 4735/E-3494
      - Luchtvaartterrein de Kooy te Den Helder, 1976-1980, 2405; AJZ 4437/E-3294
      - Verzoek incidenteel gebruik van een niet aangewezen luchtvaartterrein voor internationale vluchten, 1969-1970, 1340; AJZ 3032/E-1913
    - Vergaderingen Werkgroep Politiaire Grensbewaking., 1954-1957; 978; AJZ 583/E-249
    - Verscherpte politiaire grensbewaking., 1954-1974; 402; AJZ 552/C-125
    - Commissie Inwendige Veiligheid., 1956-1965; 3; AJZ 165/C-22-1
    - Toezending van weekrapporten door de Afdeling Invoerrechten en Accijnzen van het Ministerie van Financiën., 1956-1980; 1092; AJZ 1632/E-801
    - Zigeuners., 1956-1986; 866-3427; AJZ 809/E-347
      - Afgifte EEG-kaarten, 1973-1977, 2015; AJZ 809/E-347-42a
      - Antecedenten, 1973-1981, 1929; AJZ 809/E-347-14, 15, 16, 17
      - Behandeling asielverzoeken., 2007; AJZ 809/E-347-39d
      - Belgische zigeuners, 1973-1974, 1759; AJZ 3858/E-2463
      - Bijstand, 1973-1981, 2005; AJZ 809/E-347-39b
      - Contact met Joegoslavische Ambassade, 1977-1981, 2014; AJZ 809/E-347-41d
      - Contacten met en over Petalo, 1976-1977, 1867; AJZ 809/E-347-6
      - Contacten met verschillende zigeunerbelangenorganisaties, 1980-1983, 1995; AJZ 809/E-347-34
      - Controle Benelux-buitengrenzen, 1978, 2023; AJZ 809/E-347-42d
      - Correspondentie. 1956-1986, 1940-2133
        - 1956-1980, 1940; AJZ 809/E-347-18, 19
        - 1964-1980, 2133; AJZ 809/E-347
        - 1981-1982, 1941; AJZ 809/E-347-20
        - 1981-1986, 2063; AJZ 809/E-347
        - 1981-1986, 2070; AJZ 809/E-347
      - Familie Hopic, 1971-1980, 1860; AJZ 809/E-347-1, 2, 3
      - Familie Romanov, 1977-1981, 1865; AJZ 809/E-347-4, 5
      - Financiële consequenties, 1977-1981, 2000; AJZ 809/E-347-36
      - Fouilleren van zigeuners, 1980-1982, 2003; AJZ 809/E-347-38
      - Grensbewaking, 1974-1981, 2024; AJZ 809/E-347-42e
      - Groepen uit Canada, Mexico en de USA, 1974-1979, 1978; AJZ 809/E-347-32
      - Inbewaringstelling, 1976, 2035; AJZ 809/E-347-41e
      - Inlichtingen zigeunerfamilie Tursunovic, 1984, 2067; AJZ 809/E-347
      - Instructies aan hoofd plaatselijke politie en grensbewaking en inschakeling marechaussee, 1977-1981, 1967; AJZ 809/E-347-25
      - Interdepartementale Commissie Zigeunerproblematiek, 1978-1979, 1973; AJZ 809/E-347-27
      - Kamervragen, 1970-1985, 1948; AJZ 809/E-347-21, 22
      - Ministerraadsbesluiten, 1976-1980, 1949; AJZ 809/E-347-23
      - Nota Commissie Recreatie en Maatschappelijk Werk over nomaden., 2009; AJZ 809/E-347-40b
      - Nota Woonwagenbeleid, 1975-1978, 2010; AJZ 809/E-347-40c
      - Onderwijs, 1978-1979, 2004; AJZ 809/E-347-39a
      - Opvang van zigeuners, 1973-1982, 2042; AJZ 809/E-347-43
      - Overleg Rijk, vier grote gemeenten en de Vereniging van Nederlandse Gemeenten, 1977-1981, 1972; AJZ 809/E-347-26
      - Overleg in Tweede Kamer, 1977-1981, 1975; AJZ 809/E-347-29
      - Persreacties, 1959-1981, 2119; AJZ 809/E-347
      - Projectgroepbijeenkomsten, 1977, 1974; AJZ 809/E-347-28
      - Reacties van particulieren over het beleid, 1970-1983, 2046; AJZ 809/E-347-44, 45, 46
      - Registratie, 1977-1979, 1963; AJZ 809/E-347-24
      - Situaties in andere landen, 1972-1982, 1998; AJZ 809/E-347-35
      - Transito van door Zweden geweigerden, 1969, 2013; AJZ 809/E-347-41c
      - Uitzetting en doorgeleiding, 1974-1981, 2011; AJZ 809/E-347-41a
      - Vaste Commissie van Justitie en de Vaste Commissie voor Cultuur, Recreatie en Maatschappelijk Werk, 1973-1978, 1976; AJZ 809/E-347-30, 31
      - Verblijf in Amsterdam, 1971-1981, 1926; AJZ 809/E-347-11, 12
      - Verblijf in diverse gemeenten. 1972-1984, 1870-1925
        - 1972-1982, 1925; AJZ 809/E-347-9, 10
        - 1977-1984, 1870; AJZ 809/E347-7, 8
      - Verwijdering Poolse illegalen, 1979-1984, 2012; AJZ 809/E-347-41b
      - Visaverlening, 1973, 2017; AJZ 809/E-347-42b
      - Vonnissen in kort geding, 1977-1981, 2002; AJZ 809/E-347-37
      - Werkgroep zigeunergemeenten, 1978-1980, 1928; AJZ 809/E-347-13
      - Woonwagenbeleid. 1964-1976, 866-867
        - 1964-1974, 866; AJZ 2125/E-1150
        - 1974-1976, 867; AJZ 2125/E-1150
      - Woonwagenwet, 1972-1976, 2008; AJZ 809/E-347-40a
      - Zigeunerhuwelijken, 1980, 2006; AJZ 809/E-347-39c
      - Zigeunerpaspoorten, 1973-1982, 2019; AJZ 809/E-347-42c
      - Zoeken van geschikte terreinen, 1976-1981, 1985; AJZ 809/E-347-33
    - Grensoverschrijdend vervoer met autobussen., 1957; 964; AJZ 571/G-5
    - Havens langs de Botlek., 1957-1966; 220; AJZ 791/E-339
    - Zuid-Afrikaanse zeelieden in het bezit van "certificate of nationality" en "identity book"., 1958; 287; AJZ 1015/E-436
    - Overdracht grensbewakingstaken van Koninklijke Marechaussee aan douane., 1958-1985; 475-2523; AJZ 2063/E-1111
      - 1958-1976, 811; AJZ 2063/E-1111
      - 1961-1968, 810; AJZ 2063/E-1111
      - 1961-1969, 813; AJZ 2063/E-1111
      - 1964-1976, 812; AJZ 2063/E-1111
      - Koninklijke Marechaussee en grensbewaking, 1968-1985, 475; AJZ 2846/E-1749
      - Overdracht personencontrole doorlaatpost Den Helder-Haven aan Koninklijke Marechaussee, 1975-1985, 1684; AJZ 5223/C-995
      - Uitbreiding Koninklijke Marechaussee, 1977, 2523; AJZ 4627/E-3428
    - Klachten., 1958-1987; 324-2973; AJZ 4049/E-3008
      - Aantekening op aangeschafte ticket, 1983-1984, 2038; AJZ 4049/E-3008-394
      - Agressief gedrag na weigering toelating, 1981, 1953; AJZ 4049/E-3008-227
      - Behandeling aan de doorlaatpost Vaals, 1977, 1711; AJZ 4049/E-3008
      - Dienstpaspoorten, 1982, 1999; AJZ 4049/E-3008-289
      - Discriminerend optreden jegens Arabieren op Schiphol, 1976-1983, 2409; AJZ 4507/E-3341
      - Effectuering van de personencontrole op de luchthaven Schiphol, 1968-1979, 324; AJZ 4049/E-3008
      - Klacht Italiaanse Ambassade betreffende Lorenzo Carrus, 1983-1984, 2176; AJZ 4049/E-3008-357
      - Laissez-passer, 1981-1982, 1959; AJZ 4049/E03008-236
      - Onderdanen van een lidstaat der EEG, 1983, 2036; AJZ 4049/E-3008-358
      - Oneigenlijk gebruik van de Benelux-stempel in een paspoort, 1979, 1733; AJZ 4049/E-3008
      - Onjuist handelen doorlaatpost Schiphol, 1979, 1741; AJZ 4049/E-3008
      - Oponthoud grenscontrole, 1974-1978, 895; AJZ 4049/E-3008
      - Overschrijding Nederlands-Duitse grens, 1984, 2973; AJZ 4049/E-3008-437
      - Paspoortcontrole aan de Beneluxgrenzen, 1958-1962, 593; AJZ 1752/E-892
      - Paspoortencontrole, 1981-1985, 2096; AJZ 4049/E-3008-519, 4049/E-3008-214
      - Voortdurende persoonscontrole aan de grensovergang Keulsche Barrihre, 1985-1987, 2219; AJZ 4049/E-3008-532
      - Vragen naar aanleiding van TROS-Aktua documentaire, 1985, 2088; AJZ 4049/E-3008-480
      - Vrije verkeer binnen de EEG, 1985-1986, 2134; AJZ 4049/E-3008-576
      - Weigering Fraferana, staflid van de All Africa Conference of Churches, 1983, 2037; AJZ 4049/E-3008-344
    - Personencontrole., 1958-1991; 388-3149
      - Controle op komende en vertrekkende passagiers op de lucht- en zeehavens, 1981, 2851; AJZ 5395/E-3984
      - Controle van passagiers op schepen tussen Zeebrugge en Amsterdam, 1958-1959, 388; AJZ 958/H-48
      - Intensivering en verbetering van de personencontrole. 1973-1991, 2592-2594; AJZ 3950/E-2533
        - Correspondentie, 1973-1991, 2592; AJZ 3950/E-2533
        - Kamervragen verlegging personencontrole naar de Beneluxbuitengrenzen, 1980-1984, 2594; AJZ 3950/E-2533
        - Verscherping controle van de Frans-Belgische grens, 1978, 2593; AJZ 3950/E-2533
      - Maatregelen persoonscontrole oostgrens betreffende naar Amerika transisterende vreemdelingen, 1964, 1045; AJZ 2152/E-1168
      - Personencontrole Stellendam, 1984-1985, 3149; AJZ 4131/E-3060
      - Personencontrole aan de buitengrenzen van het Benelux-gebied in verband met toestroming werkzoekenden, 1964-1969, 973; AJZ 2041/E-1090
      - Personencontrole in- en uitgaande schepen Eemshaven opgedragen aan de Koninklijke Marechaussee Delfzijl, 1976, 1791; AJZ 4369/E-3228
      - Personencontrole van de vlucht Eindhoven-Rotterdam-Parijs te Eindhoven, 1980, 2773; AJZ 5181/E-3831
      - Uitoefening van de personencontrole te Moerdijk en Maasdijk, 1977-1984, 2322; AJZ 34/C-16
    - Antecedentenonderzoek door de Koninklijke Marechaussee bij tewerkstelling van grensarbeiders., 1959-1960; 424; AJZ 1339/E-640
    - Wijziging Bewakingsvoorschrift 1946., 1959-1966; 701; AJZ 1544/E-745, 1800/E-925, 1326/E-627, 1709/E-860
    - Vreemdelingen afkomstig uit Guinee., 1959-1972; 470; AJZ 1414/E-681
    - Intensivering van de grensbewaking en het vreemdelingentoezicht., 1959-1976; 431; AJZ 1355/E-650
    - Benelux; Ministeriële Werkgroep voor Personenverkeer., 1960-1984; 1335-2126; AJZ 3049/E-1928
      - 1960-1976, 1335; AJZ 3049/E-1928
      - 1969-1974, 1337; AJZ 3049/E-1928
      - 1970-1973, 1338; AJZ 3049/E-1928
      - 1977-1984, 2126; AJZ 3049/E-1928
      - Kamervragen, 1980-1981, 2125; AJZ 3049/E-1928
    - Toelating en controle op zeelieden van landen achter het IJzeren Gordijn., 1961-1962; 180; AJZ 1686/C-527
    - Regeling zweefvluchten tussen Nederland en Frankrijk., 1961-1968; 1152; AJZ 1676/E-830
    - Maatregelen ten aanzien van vreemdelingen uit met pokken besmette gebieden., 1961-1970; 1143; AJZ 1687/E-839
    - Verbod op het in- en uitvaren van schepen van het Sovjet-blok in verband met de Berlijnse crisis., 1962; 5; AJZ 165/C-22-4
    - Combinatie grenscontrole en preclearence procedures., 1962-1985; 845; AJZ 1936/E-1015
    - Afgifte grenspassen voor Oude Kleefsepostweg., 1964-1965; 821; AJZ 2100/E-1131
    - Instructies ten aanzien van passagiers van vliegtuigen en van zeeschepen., 1964-1979; 1077; AJZ 2367/E-1336
    - Valse verblijfsvergunningen en valse Turkse paspoorten., 1966-1975; 1199; AJZ 2451/E-1509
    - Overdracht van de bewakingstaak in het Europoortgebied aan de Rivierenpolitie Rotterdam., 1966-1979; 601; AJZ 1523/E-729
    - Verscherpte grenscontrole voor jeugdige vreemdelingen., 1969-1972; 1342; AJZ 2997/E-1878
    - Machtiging aan doorlaatposten tot zelfstandige afgifte transitvisa aan vrachtwagenchauffeurs., 1969-1976; 1021; AJZ 3030/E-1911
    - Terroristische activiteiten., 1969-1988; 412-3438; AJZ 3243/C-675
      - Beveiliging luchthaven Schiphol, 1970-1980, 435; AJZ 3274/C-678
      - Correspondentie. 1971-1976, 436-437
        - 1971-1976, 436; AJZ 3274/C-678
          Openbaarheid beperkt tot 1 januari 2052
        - 1971-1976, 437; AJZ 3274/C-678
      - Maatregelen ter voorkoming van terroristische activiteiten, 1969-1988, 413; AJZ 3243/C-675, 3922/C-774
      - Opgaven van internationale terroristen, 1972, 439; AJZ 3274/C-678
      - Verscherpte grenscontrole, 1969-1973, 412; AJZ 3243/C-675
    - Weigering verzoek Free China Industrial Institute om vereenvoudiging van de procedure tot afgifte van visa., 1971; 1495; AJZ 3552/E-2239
    - Doorvaartregeling voor passagiersschepen die de Rijn bevaren., 1971-1986; 1868; AJZ 290/E-108 TVG
    - Illegalen verblijvende in woonwagenkamp Oadorperweg te Amsterdam., 1972; 1524; AJZ 3724/E-2367
    - Scheepvaartovereenkomst met Roemenië., 1974; 1766; AJZ 3912/E-2505
    - Verscherpte controle in verband met Joodse Wereldcongres te Den Haag., 1974-1976; 1893; AJZ 4085/C-806
    - Veiligheidsmaatregelen bij de Euro-Arabische dialoog., 1976-1984; 2372; AJZ 4405/E-3270
    - Heroverweging grensbewaking Oosterschelde., 1976-1988; 3211; AJZ 5703/E-4176
    - Grensoverschrijding anders dan langs daartoe aangewezen doorlaatposten., 1976-1990; 2103-3439
      - Fiets- en wandelroutes Dinkel en Tubbergen, 1985, 2124; AJZ 2667/E-1600
      - Fiets- en wandelwegen. 1976-1990, 2103-2105
        - 1976-1990, 2103; AJZ 2667/E-1600
        - 1977-1987, 2105; AJZ 2667/E-1600
      - Grensoverschrijdende activiteiten door verschillende organisaties, 1981-1989, 2109; AJZ 2667/E-1600
      - Kamervragen, 1985, 2106; AJZ 2667/E-1600
      - Kanoroutes, 1984-1989, 2116; AJZ 2667/E-1600
    - Overeenkomst met Frankrijk inzake grenscontrole op Sint-Maarten., 1979; 2663; AJZ 5026/E-3712
    - Afspraak tussen Canadese Ambassade en Ministerie van Justitie inzake transiteren van deportees op Schiphol., 1979-1984; 2650; AJZ 5017/E-3704
    - Nato-oefening "Reforger"., 1980-1987; 1694; AJZ 5239/C-1001
    - Grensbewaking "Nieuwe Stijl"., 1981-1984; 3119; AJZ 5926/E-4314
    - Tri-Partite overleg Directie Douane, staf der Koninklijke Marechaussee en Directie Vreemdelingenzaken., 1981-1990; 3210; AJZ 5704/E-4177
    - Afsluiting scheepvaartovereenkomst Nederland-Ivoorkust., 1982; 3206; AJZ 5694/E-4172
    - Transactie overtredingen vreemdelingenwetgeving., 1982-1983; 2954; AJZ 5553/E-4074
    - Notitie grensbewaking met betrekking tot criminaliteitsbestrijding., 1982-1986; 1823; AJZ 261/E-101
    - Oost-Vlieland haven als doorlaatpost., 1983; 3040; AJZ 5832/E-4261
    - Kangoeroe Groep Nederland., 1983-1986; 3234; AJZ 5858/E-4272
    - Bezoek van de Patriarch van Antiochie aan de Syrisch Orthodoxe Gemeenschap in Nederland., 1984; 3046; AJZ 5987/E-4357
    - Douane- en paspoortcontrole in reizigerstreinen., 1984-1985; 3164; AJZ 6210/E-4481
    - Wegvervoervergunningen., 1984-1988; 3162; AJZ 6081/E-4414, 6074/E-4409
  - Het ontwikkelen van beleid op het gebied van illegaal te Nederland verblijvende vreemdelingen. 1945-, 31
    - Illegale vreemdelingen uit Pakistan., 1952-1976; 1595-1597; AJZ 3428/E-2238
      - 1952-1976, 1597; AJZ 3428/E-2238
      - 1970-1974, 1596; AJZ 3428/E-2238
      - 1971-1976, 1595; AJZ 3428/E-2238
    - Illegale Chinezen., 1958-1981; 550; AJZ 1187/E-557, 324/E-126, 326/E-124, 3898/E-2494, 4320/E-3202
    - Generaal pardon voor hier te lande ondergedoken vluchtelingen., 1964; 863; AJZ 2121/E-1149
    - Bijstandverlening aan vreemdelingen., 1965-1985; 848; AJZ 4194/E-3106
    - Valse verblijfsvergunningen en valse Turkse paspoorten., 1966-1975; 1199; AJZ 2451/E-1509
    - Illegale arbeidskrachten., 1967-1987; 1156-3187
      - Anonieme brieven inzake illegalen bij Chinese restaurants, 1982-1987, 2823; AJZ 5339/E-3944
      - Correspondentie, 1978-1986, 2114; AJZ 2717/E-1640
      - Generaal pardon voor illegale buitenlandse arbeidskrachten, 1971-1973, 1514; AJZ 3577/E-2254
      - Illegale Philippijnse meisjes, 1982-1985, 3055; AJZ 5854/E-4269
      - Illegale Turken werkzaam te Urk in de visverwerkingsindustrie, 1977-1978, 2574; AJZ 4730/E-3496
      - Illegale arbeidsbemiddeling, 1981, 2836; AJZ 5354/E-3957
      - Illegale tewerkstelling bij de Stichting Begeleiding Buitenlandse Werknemers, 1968-1975, 1156; AJZ 2757/E-1675
      - Illegale tewerkstelling van buitenlandse werknemers in het Europoort gebied, 1967-1971, 1366; AJZ 2730/E-1651
      - Illegale vreemdelingen in de bollenstreek, 1972-1976, 2270; AJZ 3811/E-3426, 3811/E-2426
      - Illegalen bij het bedrijf Kalfus te Tilburg, 1982, 3187; AJZ 5622/E-4121
      - Illegalen in het Westland, 1976-1982, 2117; AJZ 2717/E-1640
      - Kortgedingprocedures illigale werknemers, 1979, 2559; AJZ 3939/E-2525
      - Onderzoek naar illegale buitenlandse werknemers in het Aalsmeerse kassengebied, 1978-1980, 2561; AJZ 4718/E-3487
      - Onrust onder Marokkanen werkzaam bij een pluimveeslachterij te Boekel, 1971-1975, 1525; AJZ 3715/E-2363
      - Opsporing en vervolging, 1976-1982, 2132; AJZ 2717/E-1640
      - Politie-inval illegale werknemers, 1977, 2519; AJZ 4606/E-3412
      - Toename aantal illegalen naar aanleiding van geruchten over amnestie, 1977, 2469; AJZ 4580/E-3391
      - Werkgroep Illegale Arbeid door Vreemdelingen, 1973-1985, 2115; AJZ 2717/E-1640
    - Onregelmatigheden met betrekking tot aanvragen voor een machtiging tot voorlopig verblijf door illegalen., 1970; 1569; AJZ 3322/E-2154
    - Illegale buitenlanders in ziekenhuizen., 1970-1975; 1460; AJZ 4125/E-3070
    - Volkstelling., 1971; 1380; AJZ 3497/E-2291
    - Bijdrage-wet Opbouwwerk Migrerende Werknemers., 1971-1973; 1391; AJZ 3605/E-2275
    - Illegale Turken., 1971-1981; 1493; AJZ 3564/E-2245
    - "Vliegende Brigade" te Amsterdam., 1972-1973; 1333; AJZ 3827/E-2436
    - Bespreking met Amnesty International over Egyptische asielzoekers., 1973; 1660; AJZ 4020/E-2985
    - Illegaal te Tegelen verblijvende Marokkanen., 1973; 1206; AJZ 4035/E-2996
    - Verwijdering illegale Hongkong-Chinezen., 1973; 1761; AJZ 3869/E-2470
    - Regularisatie., 1973-1991; 459-3443
      - 1973-1975, 1775; AJZ 4202/E-3110
      - 1975-1976, 1777; AJZ 4202/E-3110
      - 1976-1977, 2359; AJZ 4202/E-3110
      - 1976-1982, 2362; AJZ 4202/E-3110
      - 1978, 2360; AJZ 4202/E-3110
      - 1979, 2361; AJZ 4202/E-3110
      - 1986-1991, 2364; AJZ 4202/E-3110
      - Behandeling in de Tweede Kamer, 1974-1977, 2292; AJZ 4202/E-3110
      - Contra-beleid Kerkmarokkanen, 1977-1978, 2298; AJZ 4202/E-3110
      - Kamervragen. 1975-1980, 1779-2291
        - 1975-1976, 1779; AJZ 4202/E-3110
        - 1975-1976, 1787; AJZ 4202/E-3110
        - 1976-1980, 2291; AJZ 4202/E-3110
      - Kerkmarokkanen. 1975-1978, 2293-2297
        - 1975-1976, 2297; AJZ 4202/E-3110
        - 1975-1978, 2293; AJZ 4202/E-3110
      - Kerkmarokkanen; zitting Raad van State, 1978, 2358; AJZ 4202/E-3110
      - Krantenartikelen, persberichten en andere inzake Kerkmarokkanen, 1978, 2299; AJZ 4202/E-3110
      - Persreacties, 1974-1976, 1797; AJZ 4202/E-3110
      - Pro-beleid Kerkmarokkanen, 1978, 2363; AJZ 4202/E-3110
      - Raad van Kerken, 1975-1976, 1783; AJZ 4202/E-3110
      - Reacties van particulieren en anderen, 1975-1976, 1790; AJZ 4202/E-3110
      - Regularisatie van illegale buitenlandse werknemers, 1975, 459; AJZ 4202/E-3110-A-285, 3110/E-3110
      - Regularisatie van illegale vreemdelingen in België, 1974-1975, 1212; AJZ 4139/E-3064
      - Valse werkgeversverklaringen, 1975-1976, 1786; AJZ 4202/E-3110
    - Illegale vreemdelingen in Soest., 1974; 171; AJZ 4047/E-3006
    - Vergunning tot verblijf voor een illegaal hier ten lande verblijvende Marokkaan., 1974; 2160; AJZ 4077/E-3022